台灣台中地方法院刑事判決　　　　　　　　　　　　九十一年度訴字第一五三一號
　　公　訴　人　臺灣臺中地方法院檢察署檢察官
　　被　　　告　甲○○
右列被告因違反毒品危害防制條例案件，經檢察官提起公訴（九十一年度毒偵字第一
六九九號），本院判決如左：
    主  文
甲○○連續施用第一級毒品，處有期徒刑壹年肆月。扣案之殘留海洛因之塑膠空袋貳
個沒收銷燬之、注射針筒貳支均沒收。
其餘被訴部分無罪。
    事  實
一、甲○○前於民國（下同）八十七年間，因施用毒品案件，經台灣彰化地方法院裁
    定送觀察、勒戒後，經評定無繼續施用毒品之傾向，於八十七年六月三十日以八
    十七年度訴字第二九二號判決免刑確定後，嗣又繼續施用第一級毒品海洛因、第
    二級毒品安非他命，經本院裁定再送觀察、勒戒後，認有繼續施用毒品傾向，又
    分別經本院裁定令入戒治處所施以強制戒治，及以八十九年度訴字第二六七八號
    分別判處有期徒刑一年二月、七月，定應執行刑有期徒刑一年八月確定。嗣甲○
    ○經送臺灣臺中戒治所強制戒治，已滿三月，其成效經評定為合格，無繼續戒治
    之必要，由本院以九十年度毒聲字第二二八二號裁定停止戒治，所餘戒治期間，
    付保護管束。詎甲○○於保護管束期間，明知海洛因已列為毒品危害防制條例第
    二條第二項第一款所稱之第一級毒品，竟復基於概括之犯意，自九十一年四月中
    旬起，至九十一年五月十六日晚上十時許止，在其位於彰化縣埔心鄉○○路○段
    一四七巷三二號居住處，以將海洛因摻入水中溶解，再以針筒注射入體內之方式
    ，每日施用第一級毒品海洛因一次，連續施用多次。嗣於九十一年五月十七日下
    午二時許，為警在上址查獲，並扣得其所有之殘留海洛因之塑膠空袋二個及其施
    用毒品海洛因使用之注射針筒二支。
二、案經彰化縣警察局彰化分局報告臺灣彰化地方法院檢察署呈請臺灣高等法院臺中
    分院檢察署令轉臺灣臺中地方法院檢察署檢察官偵查起訴。
    理  由
甲、有罪部分：
一、右揭事實業據被告甲○○於本院審理時坦承不諱，且被告為警查獲後所採集之尿
    液，經送彰化縣衛生局及中山醫學大學附設醫院藥物濫用檢測中心檢驗結果，確
呈人體吸用海洛因後之嗎啡陽性反應，有彰化縣衛生局煙毒尿液檢驗成績書及中
    山醫學大學附設醫院藥物濫用檢測中心出具之尿液檢驗報告各一紙附卷足稽，並
    有被告所有之殘留海洛因之塑膠空袋二個及其施用毒品海洛因使用之注射針筒二
    支扣案佐證，罪證明確，被告犯行，洵堪認定。
二、核被告所為，係犯毒品危害防制條例第十條第一項之施用第一級毒品罪。公訴人
    雖僅就被告於九十一年五月十七日或前三日內某時之施用第一級毒品犯行提起公
    訴，然檢察官就犯罪事實一部起訴者，其效力及於全部，本件被告於付保護管束
    期間，即自九十一年四月中旬起至九十一年五月十六日晚上十時許止，施用第一
    級毒品部分之犯罪事實，與前揭論罪科刑部分，有連續犯之關係，本院自應就屬
    於裁判上一罪之此部分一併加以裁判。又被告甲○○前於八十七年間，因施用毒
    品案件，經台灣彰化地方法院裁定送觀察、勒戒後，經評定無繼續施用毒品之傾
    向，於八十七年六月三十日以八十七年度訴字第二九二號判決免刑確定後，嗣又
    繼續施用第一級毒品海洛因、第二級毒品安非他命，經本院裁定再送觀察、勒戒
    後，認有繼續施用毒品傾向，又分別經本院裁定令入戒治處所施以強制戒治，及
    以八十九年度訴字第二六七八號分別判處有期徒刑一年二月、七月，定應執行刑
    有期徒刑一年八月確定，此有台灣台中地方法院檢察署刑案資料查註紀錄表及台
    灣高等法院被告全國前案紀錄表各一份在卷可稽。而被告經本院裁定令入戒治處
    所施以強制戒治，自送臺灣臺中戒治所強制戒治，已滿三月，其成效經評定為合
    格，無繼續戒治之必要，而由本院以九十年度毒聲字第二二八二號裁定停止戒治
    ，所餘戒治期間，付保護管束，其於保護管束期間，再犯本件施用毒品之罪，係
    三犯毒品危害防制條例第十條之罪，不適用先行裁定送觀察、勒戒之規定，而應
    逕予論罪科刑，此觀毒品危害防制條例第二十條第三項前段規定自明。又被告因
    施用海洛因毒品前之持有海洛因之低度行為，應為其施用之高度行為所吸收，不
    另論罪。被告先後多次施用第一級毒品之行為，時間緊接，犯罪構成要件相同，
    顯係基於概括之犯意反覆為之，為連續犯，應依刑法第五十六條之規定論以一罪
    ，並依法加重其刑。爰審酌被告有施用毒品之不良素行，犯罪之動機、手段，施
    用毒品本係自戕行為，對他人法益尚無具體危害，惟一再施用毒品不知悔改，及
    坦承犯行之犯後態度等一切情狀，量處如主文所示之刑。扣案之殘留海洛因之塑
    膠空袋二個，其上殘留之海洛因已無法與該殘渣袋剝離，應全部視為被查獲之毒
    品，亦應依毒品危害防制條例第十八條第一項前段之規定沒收銷燬之。又扣案之
    注射針筒二支均為被告施用毒品海洛因所用之物，且為被告所有，業據其供明在
    卷，應依刑法第三十八條第一項第二款之規定宣告沒收。
乙、無罪部分：
一、公訴意旨另以：被告甲○○另於九十一年五月十七日當日或往前回溯三日內某時
    ，在不詳地點，施用第二級毒品安非他命一次，認被告另涉犯違反毒品危害防制
    條例第十條第二項罪嫌云云。
二、按犯罪事實應依證據認定之，無證據不得推定其犯罪事實。又不能證明被告犯罪
    者，應諭知無罪之判決，刑事訴訟法第一百五十四條、第三百零一條第一項定有
    明文。
三、公訴人認被告另涉犯施用第二級毒品安非他命罪嫌，係以被告為警查獲時，所採
    集之尿液經送驗結果，除呈嗎啡陽性反應外，復呈安非他命類陽性反應，有彰化
    縣衛生局煙毒尿液檢驗成績一紙附卷為其主要論據，惟訊據被告甲○○堅詞否認
    有施用第二級毒品安非他命之犯行；經查：被告於九十一年五月十七日下午二時
    許為警查獲後，所採集之尿液經本院通知警方檢送中山醫學大學附設醫院藥物濫
    用檢測中心，檢驗結果並未呈安非他命類陽性反應，有中山醫學大學附設醫院藥
    物濫用檢測中心出具之檢驗報告單一紙在卷可考（見本院卷），而依該中心所使
    用之檢測方法係氣相層析質譜儀法（ＧＣ／ＭＳ），顯較彰化縣衛生局使用之初
    篩檢驗方法為準確，不易有其他藥物之交叉反應或偽陽性反應出現，是堪認被告
    前揭否認施用第二級毒品安非他命辯詞應堪採信。此外，復無其他積極證據足資
    證明被告確有此部分犯行，應認被告施用安非他命之犯罪嫌疑尚有不足，依照首
    揭說明，自應為無罪之諭知。
據上論斷，應依刑事訴訟法第二百九十九條第一項前段、第三百零一條第一項，毒品
危害防制條例第十條第一項、第十八條第一項前段、第二十條第三項前段，刑法第十
一條前段、第五十六條、第三十八條第一項第二款，判決如主文。
中      華      民      國    九十一    年      九      月     二十     日
                                臺灣臺中地方法院刑事第六庭
                                    法  官  許  月  馨
右正本證明與原本無異。
如不服本判決，應於判決送達後十日內向本院提出上訴狀，上訴於臺灣高等法院臺中
分院( 須附繕本 )。
                                    書記官
中      華      民      國    九十一    年      九      月     二十     日
附錄所犯法條：
毒品危害防制條例第十條第一項：施用第一級毒品者，處六月以上五年以下有期徒刑
。
